Inventaris van het archief der adellijke Vrouwenabdij van Rijnsburg van de Orde van Benedictus, 1179-1574
Nationaal Archief, Den Haag
- Financieel beheer van de abdij en haar goederen., B.
  - Heerlijkheden der abdij., VI.
    - Algemeen., a.
      - Brieven, waarbij hertog Albrecht aan de abdij de heerlijkheden van Rijnsburg, Boskoop en de Geer teruggeeft en haar ballingen niet in zijn landen toelaat., Hierbij extract uit het handvest van Delft d.d.; 1394; 532, 532.1, 532.2; 2 charters en 2 stukken
        - Overeenkomst, 1394, 532.1
          Aelbrecht, paltsgraaf op den Rijn, hertog van Beyeren, graaf van Henegouwen, Hollant, Zeelant en heer van Vrieslant, sluit een overeenkomst met abdis en convent van Reynsburch, dat hij haar ballingen volgens vonnis niet zal toelaten in zijn landen te blijven.
          Gegeven in de Hage upten sestienden dach in Julio, int jaer ons Heren M.CCC. vier ende tneghentich.
          Orig. (inv.nr. 532.1). Met uithangend zegel in groene was.
        - Teruggave bezittingen, 1394, 532.2
          538 1394 Juli 16.
          Aelbrecht, paltsgraaf op den Rijn, hertog in Beyeren, graaf van Henegouwen, Hollant, Zeelant en heer van Vrieslant geeft aan abdis en convent van Rijnsburch terug de heerlijkheden van Reynsburch, Buscoep, den Gheer, en van het veen van het klooster met al wat er bij behoort.
          Gegeven in de Hage opten zestienden dach in Julio, int jare ons Heren M.CCC. vier ende tneghentich.
          Orig. (inv.nr. 532.2). Met uithangend zegel in groene was.
      - Commissies van abdis en vrouw van Rijnsburg, Boskoop, Akkersdijk en de Vennen voor Frans Hoechstraet, kastelein van Teilingen, als baljuw dezer heerlijkheden., Met bijlagen; 1532-1537.; 533; 5 bladen
        Vgl. Inv. n°. 700, fol. 69, 70, 278, 280, 284.
      - Eed van trouw van de buren van Reinsburch, Boscop, Ackersdijc en de Venne aan de abdis Marie van Tautenburch. Copie., 1535 Mei 22.; 534; 1 stuk
        Met onderschrift: "Desen eedt heb ie die buyren gestaeft upten XXIIen dach in Meye anno XVc XXXV, etc."
    - Stukken betreffende de rechtspraak., b.
      - Vrijbrief van de graaf van Holland van het recht van "lantsage"., Met vidimus d.d.; 1275; 1309.; 535.1, 535.2; 2 charters
        Reg. nos. 62, 114.
        - 1275, 535.1
          62 1275 Febr. 24.
          "Florentius, graaf van Holland, bevrijdt abdis en convent van Rijnsburgh van het recht van ""lantsaghe""."
          Datum in die beati Mathie apostoli apud Leyden, anno Domini M.CC. septuagesimo quarto.
          Orig. (inv.nr. 535.1). Met uithangend zegel in witte was, geschonden.
          In vidimus van 1309 Aug. 9.
          Gedrukt van de Bergh II nr. 286.
        - 1394, 535.2
          114 1309 Aug. 9.
          Theodericus van Brederode, ridder, vidimeert den brief van Florencius, eertijds graaf van Holland. (zie 1275 Febr. 24).
          Anno Domini M.CCC.IX. in vigilia Laurencii.
          Orig. (inv.nr. 535.2). Met uithangend zegel in groene was.
      - Dankbrief van Brugge voor een door de abdis gemaakten zoen., 1311.; 536; 1 charter
        Reg. no. 121.
        121 1311 Nov. 21.
        Burgemeesteren en schepenen van Bruoghe danken Elizabeth, abdis van Rinseburc, voor den door haar gemaakten zoendinc over den verslagen poorter Jan Donker, en geven bericht van de namen dergenen, die gemachtigd worden den zoen te bevestigen.
        Ghegheven int jaer ons Heren M.CCC. ende elleve, Sundaghes vor sinte Clements dagh.
        Orig. (inv.nr. 536). Met uithangend zegel en tegenzegel in groene was.
        Vermeld in Regesta Hannonensia p. 43.
      - Zoenbrief van de abdis wegens doodslag van IJsebrant Heynekiaensz., 1324.; 537; 1 charter
        Reg. no. 181.
        181 1324 December 3.
        Mabelye, abdis van Renseburch maakt een zoen tussen de magen van Ysebrant Heynekiaen soen die doodgeslagen was, en Alveric Gherijtsoen ende anderen, die daaraan schuld zijn, met hunne magen, en bedreigt ballingschap tegen hen die niet tijdig borgstellen enz.
        Ghedaen en de ghegheven te Renseburch 's-Manendaghes na sente Andreysdach apostels, int jaer ons Heren dusent driehondert ende vieren tuyntich.
        Orig. (inv.nr. 537). Zegel verloren.
        Vermeld in Regesta Hannonensia p. 135.
      - Zoenbrief van Hendrik van Borselen c.s. over den dood van Olout Jansz., 1434.; 538; 1 charter
        Reg. no. 695.
        695 1434 Maart 21.
        Heynric van Borssele, heer van der Vere, Zandenborch en Vlissinghen overman, en keerslieden van jonkvrouw Janne van Bruyelles, jonkvrouw van Ostee, ten eenre-, Ort Claisz., priester, en Jan Heynrixz. van Scellacht, als keerslieden van Clais Berthelmeeus van Biggekerke, ter andere zijde, maken een zoen over den dood van Clout Jansz.
        Dit was gedaan bynnen der stat van Middelborch den XXIsten dach in Maerte int jair duysent vierhondert driendartich.
        Orig. (inv.nr. 538). Op papier. Van 3 opgedrukte zegels in rode was is het eerste geschonden en het laatste afgevallen
      - Inleiding van de nieuwe ordonnantie van Karel V op de justitie na de oorlog met Gelre (na 1543). Copie 16de eeuw., 539; 1 stuk
      - Memorie aan de abdis over verschillende processen voor het Hof van Holland, die bij den dood van de vorige abdis waren blijven rusten., (1569.); 540; 1 stuk
        Over scheiding van Vrouwenvenne van Alkemade in verband met betaling van morgengelden voor Sparendam.
        Over een doorvaart door Coppierenkade voor die van Hazerswoude.
        Over restitutie van 152 gl. 13 st., door de bruikers van de Vennen aan de Staten van Holland betaald.
    - Heerlijkheid Rijnsburg., c.
      - Algemeen., 1.
        Vgl. Inv. nos. 678 en 700, fol. 279, 281.
        - Acten van non-prejuditie en vrijwaring van Philips van Bourgondië wegens inbreuk op het asylrecht., 1454.; 541.1, 541.2; 2 charters
          Reg. nos. 784, 785.
          - Kerkvrijheid, 1454 oktober 7, 541.1
            784 1454 October 7.
            Phillips, hertog van Bourgoergen, graaf van Hollandt en Zeellant, oorkondt dat op zijn last door stedehouder en raad van Holland een persoon, schuldig aan de onnoemelijke zonde, op het kerkhof te Reynsburch is gegrepen, en belooft de abdis en convent van Reynsburch dat dit vergrijp tegen de kerkvrijheid niet tot nadeel strekken zal van haar hoge heerlijkheid en justitie.
            Gegeven upten zevenden dach van Octobri, int jair onss Heren duysendt vierhondert vier ende vijftich.
            Orig. (inv.nr. 541.1). Met uithangend zegel en tegenzegel in rode was.
            Gedrukt Muller, Joosting III p. 231.
            Vermeld in Boergoensche charters p. 109.
          - Vrijwaring, 1454 oktober 7, 541.2
            785 1454 October 7.
            Phillips van Bourgoengen, graaf van Hollant, oorkondt dat het gevangen nemen van de persoon, schuldig aan de onnoemelijke zonde, op het kerkhof te Reynsburch met toelating der abdis gebeurd is en belooft haar vrijwaring voor mogelijke maatregelen van geestelijke rechtere.
            Gegeven upten zevenden dach van Octobxy, int jair ons Heren duysent vierhondert vier ende vijftich.
            Orig. (inv.nr. 541.2). Met uithangend zegel en tegenzegel in rode was.
        - Arbitrage in de geschillen van de baljuw van Rijnsburg e. a. over verwonding en vredebreuk., 1469.; 542; 1 charter
          Reg. no. 853.
          853 1469 Mei 16.
          Mr. Goeswijn Lottijnzz., pastoor te Reynsburch, Willem van der Boechorst, van Noertijc, Gherijt van Assendelf, schout te Reynsburch, en Reyner Claesz, rector der zusteren te Warmonde, doen uitspraak over de geschillen en twisten tussen Ghijsbrecht van Matenesse, baljuw van Reynsburch, Gerijt van der Spange c.s. en Symon Willemsz. van Bretten over een verwonding en vredebreuk.
          Int jair ons Heren dusent vierhondert neghen ende tsestich, den tyenden dach in Mey.
          Orig. (inv.nr. 542). Met 4 uithangende zegels, 1, 3 en 4 in groene was, het tweede in rode was.
        - Dagvaarding voor de Grote Raad van Mechelen in zake appèl van de abdis tegen een vonnis van het Hof contra den baljuw van Rijnland over de hoge jurisdictie., Met exploit. Hierbij een beëedigde verklaring d.d.; 1484; 1485.; 543.1 - 543.3; 3 charters (waarvan 2 aaneengehecht)
          Reg. nos. 924, 931.
          - Bevelschrift, 1484, 543.1
            924 1484 Januari 22.
            Maximiliaen en Phelips, erfhertogen van Oistenrick, palatijnen van Holland etc., geven bevel aan de deurwaarder sergeant van wapenen van de Raadkamer in Holland, krachtens een relieff van de Grote Raad van Mechelen in cas van appèl van een vonnis van het Hof van Holland tussen de abdis van Reynsburch en den baljuw van Rijnlant over de hoge jurisdictie, om stadhouder en Raden van Holland voor de Grote Raad te dagvaarden.
            Gegeven in onse stede van Bergen in Henegauwe den XXIIen dach van Lauwe int jaer ons Heeren duyst CCCC. drie ende tachtentich.
            Orig. (inv.nr. 543). Geschonden. Met aangehecht exploit d.d. 1483-1484 Jan. 31.
          - Exploit, 1484 januari 31, 543.2
          - 1485 december 5, 543.3
            931 1485 December 5.
            Schout, burgemeesters en schepenen van Leyden oorkonden dat Aernt Gerijtz. oud 60 jaar, Ghijsbrecht Schiernaert, 50 jaar, Willem Bruyn 53 jaar, Jacop van der Barch en 7 andere ingezetenen van Reynsburch met ede verklaarden, dat de abdis van Reynsburch vrijvrouwe van het ambacht en dorp is en hare voorzaten daar steeds een baljuw en schout hebben aangesteld, die hoog, middel en laagrecht hebben gedaan, en dat men niet weet, wanneer dit anders is geweest.
            Int jair ons Heren duysent vierhondert vijf ende tachtich, upten vijften dach van Decembri.
            Orig. (inv.nr. 543.3). Met uithangend stadszegel in groene was, geschonden.
        - Sententie van de Grote Raad van Mechelen in de zaak tussen den procureur-generaal en de abdis omtrent een appèl van de schout., 1487.; 544; 1 charter
          Reg. no. 935.
          935 1487 Juli 3.
          Maximiliaen, Roomsch koning, en Philips, aartshertog van Oistenrijck, palatijnen van Holland etc. geven sententie in de Grote Raad in de zaak tussen den procureur-generaal in de Rade van Holland en Zeeland en de abdis van Ruysbuerch omtrent een appèl van Gherijt Hoochstraet, schout van Rijnsburg, in zake van valschheid, met vernietiging van het appèl en renvooi naar den Raad van Holland.
          Gegeven in onse stede van Brugge, den derden dach van Julyo, int jaer onss Heeren duusent CCCC. zevene ende tachtentich.
          Orig. (inv.nr. 544). Met uithangend groot zegel en tegenzegel in rode was.
        - Dagvaarding van het Hof aan de schout van Leiden wegens inbreuk op het tiendrecht in Leiden en Oegstgeest., Met aangehecht exploit.; 1498.; 545.1, 545.2; 2 charters (aaneengehecht)
          Reg. no. 974.
          - 1498 mei 21, 545.1
            974 1498 Mei 21.
            De graaf van Egmondt, heer tot Bair, stadhouder-generaal, en de Raden van de aartshertog van Oistenrijck, gecommitteerden ter zake zijner landen in Hollant etc., geven bevel aan de eersten gezworen bode, om aan schout en schepenen van Leyden en aan Willem van der Does aan te zeggen, dat zij zich onthouden van inbreuk op het tiendrecht van de abdij van Reynsburch en van Dirck Engebrechtsz. in Leyden van de muur tussen Rijn en vest totaan de Rijnsburgerpoort, en daarbuiten in Oostgeest, en hen te dagvaarden voor het Hof in de Hage.
            Gegeven in de Kage - - upten XXIen dach van Meye int jair ons Heeren duysent vierhondert acht ende tnegentich.
            Orig. (inv.nr. 545.1). Met opgedrukt signet in rode was aan schuine strook.
            Met aangehecht exploit d.d. 1498 Juni 21.
          - 1498 juni 21, exploit., 545.2
        - Brief van het Hof van Holland aan de abdis, om alsnog het plakkaat van de keizer op de Lutherie in Rijnsburg te doen afkondigen., 1529 December 2.; 546; 1 stuk
          Met dorsale aantekening: "Dit is een brief, die die balju lesen moet."
        - Mandement van Karel V tot uitlevering van een gevangene van de baljuw van Rijnsburg aan de procureur-generaal van Holland., 1531.; 547; 1 charter
          Reg. no. 1047.
          1047 (15)31 September 16.
          Keizer Carolus beveelt aan abdis en convent van Reynsbourg een gevangene van haren baljuw, Joos van Wijngaerden, over te leveren aan de procureur-generaal van Hollant.
          Gescreven in onser stadt van Bruessel, den XVIten dach September, anno XXXI.
          Orig. (inv.nr. 547). Papier, eigenhandig ondertekend, met sluitzegel.
        - Beëedigde verklaring van getuigen van een doodslag op 12 Augustus ten overstaan van schout en welgeboren mannen van Rijnsburg. Extract, gewaarmerkt door F. Hoechstraet, uit zijn informatieboek., 1533 Augustus 13.; 548; 1 stuk
        - Zoenbrief van de abdis wegens een doodelijk ongeval te Hillegom., 1547.; 549; 1 stuk
          Reg. no. 1126.
          1126 1547 Juli 1.
          Maria van Toutenburch, abdis van Rijnsburch, geeft aan Jacop Haghe, die een inwoner van Hillegom had overreden, zoodat hij stierf, en dien de abdis zijn wagen en paarden had doen afnemen, deze terug, omdat het bij ongeluk was geschied.
          Opten eersten Julic anno XVc zeven ende vertich.
          Orig. (inv.nr. 549). Papier, met handtekening.
          Vermeld in ouden inv. 30 f. 11 op 1 Juni.
        - Eisch van de familie van wijlen Wouter Pyetersz. tegen den delinquent Pyeter Cornelisz. en borgstelling van de broers van dezen., 1549 April 17.; 550; l blad
        - Request van buren van Rijnsburg aan de abdis tegen het optreden van de baljuw Nicolaus van Berendrecht in zake het houden van honden., (1550.); 551; 1 stuk
        - Request van Dirck Gerritsz. aan de abdis om haar bemiddeling, ten einde van ambachtsbewaarders van Rijnsburg de 24 gulden te ontvangen, die hij voorgeschoten had in de quaestie tussen Rijnsburg en Oegstgeest over de morgentalen, die buren van Rijnsburg in Oegstgeest gebruikten., (1555.); 552; 1 stuk
        - Opgave van Dierick Rutgersz. van de namen van eenige geapprehendeerden in Rijnsburg., (15)57 Augustus 29.; 553; 1 stuk
        - Requesten van eenige buren van Rijnsburg aan de abdis om een belasting van 7 grooten per morgen over de portie van Rijnsburg in de omslag van 42 000 gulden jaarlijks over het platte land, in de plaats van de impost van wijn en bier binnen de steden van Holland, over allen in Rijnsburg gelijk om te slaan., (1569.); 554; 2 stukken
        - Ordonnanties van de abdis op het gemaal in Rijnsburg., 1571-1572.; 555; 2 stukken
        - Acten van insinuatie aan en van protest van de abdis tegen den impost op de granen en den 10den penning, en antwoord van de Staten., 1571-1572.; 556; 5 stukken
      - Parochiekerk van Rijnsburg., 2.
        Vgl. Reg. n°. 8, lijst van ontbrekende stukken n°. 109.
        De parochie- of buurkerk werd door Sophia, gemalin van Dirk VI, circa 1175 binnen de omheining der abdij gebouwd in de plaats van de door Dirk II in 975 gestichte kapel en 2 Mei 1183 door haar zoon Boudewijn van Holland, bisschop van Utrecht, aan de H. Laurentius toegewijd. Weinige dagen daarna met een groot gedeelte van de abdij verbrand, was zij in 1185 weer opgebouwd vlak naast de kerk van de abdij. Het beneficium curatum was gevestigd op het altaar van S. Jan Baptist, waaraan de cure der buurkerk verbonden was. De abdis verkreeg als vrouw van Rijnsburg het presentatierecht. De kerk had verscheiden altaren en in 1490 ook luiklokken in de toren. Zij werd vóór April 1574 verwoest en in 1579 tot een Protestantsche kerk herbouwd.
        - Acten van presentatie en institutie van H. van Heeten tot pastoor., 1367.; 557, 557.1; 2 charters
          Reg. nos. 372, 373, 374.
          - 1367 december 23, 557.1
            372 1367 December 14.
            De officiaal van Traiectum, door den bisschop van Utrecht en den H. Stoel daartoe afgevaardigd, presenteert aan abdis en convent van Rensburg tot het beneficium curatum of altaar van S. Jan Baptist, waaraan de zielzorg verbonden is, door paus Urbanus V verleend, Hademan van Heeten, Henricus'zoon, vacant door overlijden van Jhoannes Boen, met bevel tot inbezitstelling.
            Datum et actum Traiecti - sub anno - millesimo tricentosimo sexagesimo septimo, indictione quinta, secundum stilum et consuetudinem civitatis et diocesis Traiectensis - mensis Decembris die quartadecima.
            Acte van notaris Henricus, genaamd Remaker van Deventer, in Transsumpt van notaris Thomas Conrardi. (zie 1367 Dec. 23) (inv.nr. 557.1).
            373 1367 December 23.
            Notaris Thomas Conrardi, genaamd van Voir, instrumenteert, dat Theodericus Robbertus, zoon van Reynerus, namens abdis en convent van Rensburg afschrift verzocht heeft van een brief van de officiaal van Traiectum, (zie 1367 Dec. 14), waarvan acte.
            Acta fuerunt hec in choro parochialis ecclesie Reynsburgensis, anno, indictione, mense, die et hora supradictis. (Anno -- millesimo trecentesimo sexagesimo septimo, indictione quinta secundum usum, stilum et consuetudinem civitatis et dyocesis Traiectensis, die vicesima tertia mansis Decembris.)
            Orig. (inv.nr. 557.1). Met notarismerk.
            Vermeld in ouden inv. 30 fol. 62 vs. nr. VII op 1377.
          - 1367 december 30, 557
            374 1367 December 30.
            Notaris Thomas Conrardi, genaamd Van Voir, instrumenteert dat in tegenwoordigheid van abdis en convent van Rensburg op het kerkhof der parochiekerk voor de deur van het pastoorshuis de heer Arnaldus Slaper, oureit in IJselsteyn, namens abdis en convent het pastoorshuis ter bewoning gegeven heeft aan Hademannus, zoon van Henricus van Heeten van Deventer, tot wederopzegging, waarvan acte.
            Acta fuerunt hec anno, indictione, mense, die, hora et loco predictis (anno - millesimo trecentesimo sexagesimo octavo, indictions sexta secundum usum, stilum et consuetudinem civitatis et diocesis Traiectensis die tricesima mensis Decembris).
            Orig. (inv.nr. 557). Met notarismerk,
        - Arbitrage in het geschil tussen de pastoors van Noordwijk en Rijnsburg over begrafenisrechten op kloosterschuur., Met transfix confirmatie van de bisschop van Utrecht d.d.; 1374; 1375.; 558.1, 558.2; 2 charters (getransfigeerd)
          Reg. nos. 436, 441.
          - 1374, 558.2
            436 1374 Mei 17.
            De provisor van Rijnland maakt een scheidsrechterlijke uitspraak bekend van Dr. Philippus van Leyden, Mr. Thomas Conrardi en Mr. Petrus Michaelis tussen den cureit van Nortich, Symon Pinghe, en dien van Rijnsburch, Hadema van Heten en de abdis van Rijnsburg, Agnes van Horn over de rechten van begrafenis van Jacop Storm, die woonde op Cloesterscuur, en Jan Bloc.
            Acta fuerunt hec in domo inhabitationis magistri Philippi predicti, sita in Haga Comitis Hollandie, sub anno a nativitate Domini millesimo tricentesimo septuagesimo quarto feria quarta post feetum beati Servatii episcopi.
            Orig. (inv.nr. 558.2). Met 4 uithangende zegels in groene was het derde zegel geschenden.
            Vermeld in ouden inv. 30 f. 10 vs. nr. XLII met jaartal 1377.
            Met transfix van 1375 Juni 23.
          - 1375, 558.1
            441 1375 Juni 23.
            Arnoldus van Hoern, bisschop van Traiectum, bevestigt op verzoek van Agnes van Hoern, abdis, en van het convent van Rijnsburg, de arbitrale uitspraak, vervat in de brief, waardoor deze gestoken is.(zie 1374 Mei 17).
            Datum anno Domini M.CCC. septuagesimo quinto, vigilia beati Johannis Baptiste.
            Orig. (inv.nr. 558.1). Het zegel ontbreekt.
        - Overeenkomst tussen de kosteres der abdij en den pastoor over de verdeeling der offergelden in de buurkerk., 1380.; 559; 1 charter
          Reg. no. 471.
          471 1380 April 7.
          Agniese van Huern, abdis van Rijnsburch, oorkondt dat er met haar en der vrouwen goeddunken een overeenkomst gemaakt is tussen Machtilt van Zuutwic, kosterin van het klooster, en Mademan, parochiepaap van Rijnsburch, over de mispenningen en de offergelden, die vóór het evangelie ten altaar komen voorin de buurkerk. Mede bezegeld door Hademan van Heten, oureit.
          Int jaer ons Heeren dusent driehondert ende tachtentich, des Zaterdaghes na Quasimodo.
          Orig. (inv.nr. 559). Met 2 uithangende zegels in groene was
        - Verklaring van conventualen omtrent de bediening van pastoralia door "terminarii" en belofte van de pastoor om aan de regeling geen beletsel te stellen., 1382.; 560, 560.1; 2 charters
          Reg. nos. 485, 487.
          - 1382 februari 18, 560
            485 1382 Februari 18.
            Voor notaris Jacobus Teylinc en op verzoek van Hademannus van Hete, cureit in Rijnsburgh, leggen Sophia van Dronghele, priorin, Sophia subpriorin, en andere conventualen van het kapittel der abdij Rijnsburgh, een verklaring af omtrent de bediening van de cucharistie en laatste oliesel aan abdis, conventualen en aanhoorigen van het convent, door Everardus van Melle van de orde der Predikheeren, Boudwinus, van de orde van S. Franciscus, Johannes van Gouda, Franciscus, Conrardus en Herbordus, in de tijd toen zij terminarii waren in de parochie van Rijnsburch.
            Acta sunt hec anno. monse, die - - supradictis (millesimo tricentesimo octuagesimo secunde, mensis Februari die decima octava indictione quinta, secundum usum, stilum et consultudinem scribendi curie Traiectensis, - pontificatus - Urbani sexti anno quarto).
            Orig. (inv.nr. 560). Met notarismerk.
            Transsumpt van dezelfden notaris dd. 1382 April 9.
          - 1382 april 9, 560.1
            487 1382 April 9.
            Voor notaris Jacobus Teylinc verzoeken Agnes van Horen, abdis, de priorin, en alle overige nonnen van Rijnsburg van de cureit Hademannus van Hetene een zeker instrument, door hem notaris op diens verzoek opgemaakt (zie 1382 Febr. 18), aan welk verzoek de cureit terstond voldaan heeft, mot belofte om aan de daarin vervatte regeling geen beletsel te stellen.
            Acta sunt hec anno, mense, die et hora ut supra, in domo habitation abbatisse (millesimo trecentesimo octuagesimo secundo, mensis Aprili die nono, indictione quinta).
            Orig. (inv.nr. 560). Eenigszins geschonden, met notarismerk
        - Acten van admissie, indemniteit en procuratie van Henrieus Hertkamp, pastoor., 1395.; 561, 561.1, 561.2; 3 charters
          Reg. nos. 539, 540, 541.
          - Bewoning pastorie door Henricus Hertkam, 1395 april 28, 561.1
            539 1395 April 28.
            Voor notaris Jhoannes Wilhelmi en getuigen geven Sophia van Dronghelen, abdis, Margareta van Butlant, priorin, en verdere nonnen te Reynsburch (met name genoemd) aan Henricus Hertkam, rureit der parochiekerk aldaar, de pastorie ter bewoning over.
            Acta fuerunt hec - - anno Domini, indictione, mense, die - - predictie (Anno - millesimo tricentesimo nonagesimo quinto, indictione tercia, mensis Aprilis die vicesimo octavo).
            Orig. (inv.nr. 561.1). Met notarismerk.
          - Vrijwaring door Henricus Hertcam, 1382 februari 18, 561
            540 1395 April 28.
            Voor notaris Jhoannes Wilhelmi en in tegenwoordigheid van abdis en conventualen van Reynsburch (met name genoemd) en van getuigen belooft Henricus genaamd Hertcam, kanunnik te Aernem, dat hij de abdis en het convent verdedigen zal en schadeloos houden in elke actie of schade, ontstaan door zijn admissie tot het altaar van St. Johannis Evangelist waaraan de cura animarum van het dorp Reynsburch gezegd wordt verbonden te zijn.
            Acta fuerunt hec in loco capitulari anno Domini, indictione, mense, die - - predictie (Anno - - millesimo tricentesimo nonagesimo quinto, indictione tercia, mensis Aprilis die vicesimo octavo).
            Orig. (inv.nr. 561). Geschonden, met notarismerk.
          - 1395 april 29, 561.2
            541 1395 April 29.